【裁判字號】    92,重再,1
【裁判日期】    920408
【裁判案由】    侵權行為損害賠償
【裁判全文】
臺灣高等法院臺南分院民事判決  九十二年度重再字第一號
      再審  原告    甲○○
      訴訟代理人    鄭和傑律師
      複  代理人    張清富律師
      再審  被告    財團法人台灣省嘉義市遊天宮
      法定代理人    丙○○
      訴訟代理人    乙○○
右當事人間請求侵權行為損害賠償事件，再審原告對於中華民國八十五年三月四日本
院確定判決（八十四年度重訴字第二四號），提起再審之訴，本院（言詞辯論終結期
日：九十二年三月二十五日）判決如左：
      主      文
再審原告之訴駁回。
再審訴訟費用由再審原告負擔。
      事      實
甲、再審原告方面：
  一、聲明：求為判決：（一）〈原確定判決〉（即本院八十四年度重訴字第二四號
      －下同）廢棄。（二）右廢棄部分，再審被告在前審之訴及其假執行之聲請均
      駁回。（三）前審及再審訴訟費用均由再審被告負擔。
  二、陳述：
  （一）按為判決基礎之民事或刑事判決及其他裁判或行政處分，依其後之確定裁判
        或行政處分已變更者，得據以提起再審之訴，【民事訴訟法】第四百九十六
        條第一項第十一款定有明文；又「例如民事損害賠償之判決，係以刑事被告
        已經被判罪刑為認定有過失責任應予賠償原告損害之依據，其後該刑事判決
        已被撤銷，改判被告無罪並已確定者，即得據以提起再審之訴是」｛姚瑞光
        先生著〈民事訴訟法論〉第五五二頁參照｝。另「刑事判決所為事實之認定
        ，於為獨立民事訴訟之裁判時，不受其拘束。惟民事原確定判決，係以刑事
        判決為基礎（非僅受其影響），而其後之刑事確定已變更者，得依民事訴訟
        法第四九六條第一項第十一款規定提起再審。」｛曹偉修先生著〈最新民事
        訴訟法釋論〉第一六二五頁參照｝。因此，最高法院著有下列判決、例足供
        參酌：
      (一)本院確定判決，依據事實審合法認定之事實而為駁回上訴人上訴之判決，該
        判決之內容毫無涉及刑事判決已判處上訴人侵占罪刑之事，即確定判決並非
        依據刑事判決而認定上訴人應負賠償責任，純屬民事法院自行調查證據審判
        之結果，自無【民事訴訟法】第四百九十六條第一項第十一款規定之適用（
        六十三年台上字第二三一三號判例）。
      (二)查【民事訴訟法】第四百九十六條第一項第十一款所規定再審之事由，係以
        採為確定判決基礎之民、刑事裁判或行政處分，經其後確定裁判或行政處分
        已為變更者而言。本件原審以確定判決後另行提起之拆屋交地訴訟，縱認兩
        造就訟爭土地有租賃關係，致兩判決認定不同，經核確定判決既非以後案判
        決為基礎，上訴人亦不得據以提起再審之訴｛七十二年台上字第一八五號判
        例－未編入〈最高法院判例要旨彙編〉｝。
      (三)【民事訴訟法】第四百九十六條第一項第十一款：為判決基礎之民事或刑事
        判決及其他裁判，或行政處分，依其後之確定裁判或行政處分已變更者，係
        指確定之本案判決以他訴訟之民事判決或刑事判決及其他裁判，或行政處分
        為裁判基礎，而該民事或刑事或其他裁判，或行政處分，已因其後之確定裁
        判或行政處分而有所變更，結果使原確定判決之基礎發生動搖者而言（八十
        年度台上字第二七五一號判決）。
  （二）經查：鈞院八十四年度重訴字第二四號民事確定判決，雖判命再審原告甲○
        ○應與訴外人【田素秋】連帶給付再審被告新台幣一千一百零二萬八千七百
        三十八元及法定利息，惟該判決係以鈞院八十四年度上訴字第一四０七號、
        台灣嘉義地方法院（下稱嘉義地院）八十四年度訴字第一五七號判決為基礎
        （依據），其詳如下：
      (一)以法務部調查局嘉義市調查站（下稱嘉義市調站）訊問筆錄（含證人【乙○
        ○】、【李海青】、【李登山】、【田素秋】筆錄及【田素秋】自白書），
        台灣嘉義地方法院檢察署（下稱嘉義地檢署）偵查筆錄（含【田素秋】初次
        訊問筆錄、八十三年九月二十六日【田素秋】悔過書及侵占額明細表）、刑
        事第一審訊問筆錄（含證人【王秋蘭】訊問筆錄、證人【李水金】、【乙○
        ○】等訊問筆錄）等為證，用證再審原告甲○○如何教唆【田素秋】而共同
        侵占神明會款。
      (二)以【田素秋】分別於嘉義市調站訊問及檢察官初訊時坦承不諱，並與證人即
        再審被告之董事【乙○○】、常務董事【李水金】、常務董事【李廣二】等
        之指述相符。
      (三)另該民事確定判決理由以：「‧‧‧原告（即再審被告）主張，業據其提出
        原告法人登記證影本‧‧‧依上開筆錄可知被告甲○○如何教唆【田素秋】
        而共同侵占神明會款‧‧‧參以被告二人刑事部分業據法院依共同侵占罪判
        處有期徒刑二年四月在案，有上開二份刑事判決在卷可稽‧‧‧」等語，矧
        以該案本係刑事附帶民事事件，依【刑事訴訟法】第五百條之規定，應以刑
        事訴訟判決所認定之事實為基礎等情，足認該確定民事判決係以刑案判決為
        基礎，認定再審原告甲○○涉有共同侵占罪嫌，並依【民法】第一百八十四
        條、第一百八十五條判命再審原告與【田素秋】等應連帶負責賠償云云。尤
        以本案牽涉之刑事判決，歷經地院、高院、最高法院多次審理並撤銷發回多
        次，最後於更(五)審始告確定，足認本案事實證據繁複，非得輕易認定，惟民
        事確定判決對於再審原告何以需負賠償責任，未就細節及雙方攻防方法逐一
        詳加論述，竟僅以不足判決書一頁之一段理由即加以認定，兩相對照，益可
        證民事法院完全以刑事判決認定結果為據，因而為該民事確定判決結果。
  （三）然該民事確定判決所據刑案判決，經最高法院多次撤銷發回，嗣經鈞院刑事
        庭九十一年度重上更(五)字第五號判決對於【田素秋】所為不利再審原告之供
        述，及原判決認定再審原告有罪之證據加以指駁而不予採納，並改判再審原
        告無罪，此無罪判決業經最高法院九十一年十一月二十八日所為九十一年度
        台上字第六七二一號判決駁回檢察官之上訴而告確定，是原民事確定判決據
        為判決基礎之刑事判決及相關證據，業經刑事確定判決加以變更，依【民事
        訴訟法】第四百九十六條第一項第十一款規定，自屬再審事由。詳言之，最
        高法院九十一年度台上字第六七二一號確定判決，指稱：「證人或被告前後
        之供述，雖未盡一致，但法院本其自由心證之職權行使，衡情酌理，予以取
        捨，苟無違經驗法則或論理法則，即不得率指為違法。又我國刑事訴訟法既
        採自由心證主義，則證據之證明力委由法院自由判斷，並無所謂案重初供之
        可言。本件【田素秋】對其開始侵占之時間，前後所供雖有自八十一年間、
        八十二年五月間，及八十二年十二月間起之不同，但原審綜合其上開供述，
        並參酌其他相關卷證資料，予以自由判斷定其取捨，認定【田素秋】係自八
        十二年間新神明會起會以後始為侵占犯行，已詳細說明其認定之依據及理由
        。上訴意旨對原判決上開論斷，究有何違背經驗法則或論理法則，或與卷證
        資料有何不相符合之處，既未依據卷證為具體之指摘，徒以『案重初供』，
        即指應以【田素秋】之初供為可採，並漫指原判決之論斷與卷內資料不相符
        合，自難認係適法之第三審上訴理由。」，已就原確定判決之基礎予以駁斥
        ，變更甚明。
  （四）再審原告於九十一年十二月間知悉刑案已告確定後，立即提出本件訴訟，並
        請求駁回再審被告依共同侵權行為規定所為請求，以維權利。顯然再審原告
        提起本件請求並非無理由。
  三、證據：除援用前訴訟程序所提之證據外，補提本院八十四年度重訴字第二四號
      民事判決、九十一年度重上字更(五)字第五號刑事判決、最高法院九十一年度台
      上字第六七二一號刑事判決（均影本）各一件為證。
乙、再審被告方面：
  一、聲明：求為判決：（一）再審之訴駁回。（二）再審訴訟費用由再審原告負擔
      。
  二、陳述：
  （一）依【民事訴訟法】第五百條第三項前段規定：「再審之訴，自判決確定時起
        ，其再審之理由發生於判決確定後者，自發生時起如已逾五年者，不得提起
        。」，查本件再審原告請求再審之侵權行為損害賠償乙案，業於八十四年間
        經由鈞院判決確定，迄今已逾五年，依前揭條文之規定，本件再審原告提起
        本件再審之訴，應已逾再審期間而不合法甚明，請以裁定駁回之。
  （二）況依【刑事訴訟法】第四百九十條規定：「附帶民事訴訟除本編有特別規定
        外，準用關於刑事訴訟之規定。但經移送或發回、發交於民事庭後，應適用
        民事訴訟法。」，本件確定案件於八十四年間由刑事庭移送民事庭後，依上
        揭條文但書之規定，即應適用民事訴訟法。又依【民事訴訟法】第二百二十
        二條第一項本文規定：「法院為判決時，應斟酌全辯論意旨及調查證據之結
        果，依自由心證判斷事實之真偽。」，而最高法院五十年台上字第八七二號
        判例謂：「刑事判決所為事實之認定，於獨立民事訴訟之裁判時本不受其拘
        束，上訴人所提之附帶民訴，既因裁定移送而為獨立之民事訴訟，則原審依
        自由心證為與刑事判決相異之認定，即無違法可言。」，亦同此見解。依上
        揭判例意旨可知，〈原確定判決〉審理裁判時，本不受刑事判決之拘束。何
        況，民事判決確定八年後，刑事案件才告確定，故再審原告以刑事案件改判
        其無罪為由，即提起本件之訴，稽諸前揭判例意旨，即無理由。足見再審原
        告以【民事訴訟法】第四百九十六條第一項第十一款之規定提起本件之訴，
        並無理由。
  三、證據：援用前訴訟程序所提之證據。
丙、本院依職權調閱(一)本院八十四年度重訴字第二四號（含八十四年度重附民字第二
    六三號）民事全卷；(二)嘉義地檢署八十三年度偵字第四七九三、五四八五、五八
    八七號〔含嘉義地院八十四年度訴字第一五七號、本院八十四年度上訴字第一四
    ０七號、八十五年度上更(一)字第三三八號、八十六年度上更(二)字第四八一號、八
    十九年度重上更(三)字第二二六號、九十年度重上更(四)字第三三四號、九十一年度
    重上更(五)字第五號、最高法院八十五年度台上字第三七０九號、八十六年度台上
    字第六六三一號、八十九年度台上字第二三六三號、九十年度台上字第三七五四
    、七三六一號、九十一年度台上字第六七二一號〕侵占刑案偵審全卷。
      理      由
一、按再審之訴，應於三十日之不變期間內提起。前項期間，自判決確定時起算，但
    再審之理由知悉在後者，自知悉時起算；為【民事訴訟法】第五百條第一、二項
    所明定；同法條第三項前段固又規定：再審之訴，自判決確定時起，其再審之理
    由發生於判決確定後者，自發生時起，如已逾五年者，不得提起；準此規定以觀
    ，則法條就提起再審之訴所定五年期間之限制，其起算之情形有二：(一)自判決確
    定時；(二)再審之理由發生於判決確定後，自再審之理由發生時。查：本件再審原
    告係主張本院〈原確定判決〉（八十四年度重訴字第二四號）係以再審原告刑事
    侵占之有罪判決為裁判基礎，而判命再審原告應與訴外人【田素秋】連帶負損害
    賠償責任，惟本院〈原確定判決〉所據之刑事有罪判決已經本院九十一年度重上
    更(五)字第五號判決改判再審原告無罪，並經最高法院九十一年度台上字第六七二
    一號刑事判決確定，因而依【民事訴訟法】第四百九十六條第一項第十一款提起
    本件再審之訴云云，而判決再審原告無罪之最高法院九十一年度台上字第六七二
    一號刑事判決並未宣示，而係於九十一年十二月五日始作成正本而送達當事人，
    有再審原告提出之該判決（影本‧參見本院卷第二三－二九頁）為證，並經本院
    依職權調取上開刑案全卷查閱無訛，是再審原告主張於九十一年十二月間始知悉
    刑案已告確定乙節，應屬實情，則該刑事判決自應於送達當事人後始告確定，足
    認再審原告主張再審之事由係發生於本院〈原確定判決〉之後，依首開規定，計
    算本件再審期間，即應自最高法院九十一年度台上字第六七二一號刑事判決確定
    時起算，而非自本院八十四年度重訴字第二四號民事判決確定時起算，而自再審
    原告主張最高法院九十一年度台上字第六七二一號刑事判決確定時起，距再審原
    告於九十二年一月三日｛參見本院卷第三頁〔民事再審起訴狀〕之收狀章｝提起
    本件再審之訴時止，並未逾首開法條規定之法定再審期間，是以再審被告以本件
    再審原告請求再審之侵權行為損害賠償乙案，業經本院於八十四年間判決確定，
    而抗辯再審原告提起本件再審之訴，已逾再審期間而不合法云云，顯有誤會。
二、本件再審原告起訴主張：本院八十四年度重訴字第二四號確定判決本係刑事附帶
    民事訴訟事件，依【刑事訴訟法】第五百條之規定，應以刑事訴訟判決所認定之
    事實為基礎，而依該確定判決所載之理由，亦足認該確定民事判決係以刑案判決
    為基礎，認定再審原告甲○○涉有共同侵占罪嫌，並依【民法】第一百八十四條
    第一項前段、第一百八十五條判命再審原告與訴外人【田素秋】應連帶負責賠償
    云云；惟該民事確定判決所據刑案判決，經最高法院多次撤銷發回，嗣經本院刑
    事庭九十一年度重上更(五)字第五號判決對於【田素秋】所為不利再審原告之供述
    ，及原判決認定再審原告有罪之證據加以指駁而不予採納，並改判再審原告無罪
    ，並經最高法院九十一年度台上字第六七二一號判決駁回檢察官之上訴而告確定
    ，足見原民事確定判決據為判決基礎之刑事判決及相關證據，業經刑事確定判決
    加以變更，自有【民事訴訟法】第四百九十六條第一項第十一款所定之再審事由
    ；為此，依【民事訴訟法】第四百九十六條第一項第十一款之規定，求為判決：
    廢棄本院八十四年度重訴字第二四號確定判決，並駁回再審被告在前程序之訴及
    假執行之聲請等語。
三、再審被告則以：本院〈原確定判決〉係於八十四年間由本院刑事庭移送民事庭，
    依【刑事訴訟法】第四百九十條之規定，即應適用民事訴訟法，而依【民事訴訟
    法】第二百二十二條第一項本文規定：「法院為判決時，應斟酌全辯論意旨及調
    查證據之結果，依自由心證判斷事實之真偽。」，及最高法院五十年台上字第八
    七二號判例謂：「刑事判決所為事實之認定，於獨立民事訴訟之裁判時本不受其
    拘束，上訴人所提之附帶民訴，既因裁定移送而為獨立之民事訴訟，則原審依自
    由心證為與刑事判決相異之認定，即無違法可言。」，可知本院〈原確定判決〉
    審理裁判時，本不受刑事判決之拘束，故再審原告以刑事案件改判其無罪為由，
    提起本件再審之訴，主張本院〈原確定判決〉有【民事訴訟法】第四百九十六條
    第一項第十一款規定之再審理由，並無理由等語，資為抗辯。
四、本件再審原告主張本院八十四年度重訴字第二四號民事確定判決所據之刑案判決
    ，經最高法院多次撤銷發回，嗣經本院刑事庭九十一年度重上更(五)字第五號判決
    對於【田素秋】所為不利再審原告之供述，及原判決認定再審原告有罪之證據加
    以指駁而不予採納，並改判再審原告無罪，並經最高法院九十一年度台上字第六
    七二一號判決駁回檢察官之上訴而告確定，是原民事確定判決據為判決基礎之刑
    事判決及相關證據，業經刑事確定判決加以變更，而有【民事訴訟法】第四百九
    十六條第一項第十一款之再審事由等情，固據提出本院八十四年度重訴字第二四
    號民事判決、九十一年度重上字更(五)字第五號刑事判決及最高法院九十一年度台
    上字第六七二一號刑事判決（均影本‧參見本院卷第八—二九頁）為證，惟為再
    審被告所否認，並以前揭各情詞置辯，經查：
（一）按為判決基礎之民事或刑事判決及其他裁判或行政處分，如已因其後之確定裁
      判或行政處分有所變更，其結果使原確定判決之基礎動搖，固得依【民事訴訟
      法】第四百九十六條第一項第十一款之規定，據以提起再審之訴，以資救濟。
      惟該條款所謂「為判決基礎之民事或刑事判決及其他裁判或行政處分，依其後
      之確定裁判或行政處分已變更者」，係指變更前之裁判或行政處分，經前訴訟
      援為判決基礎者，始有適用。反之，倘確定判決非以變更前之裁判或行政處分
      為其裁判基礎，而係依法院自行調查證據認定之事實，以為判斷，自不在該條
      款之適用範圍，最高法院著有六十三年台上字第二三一三號判例可循。又【刑
      事訴訟法】第五百條前段固規定：「附帶民事訴訟之判決，應以刑事訴訟判決
      所認定之事實為據。」，然〔刑事判決所為事實之認定，於獨立民事訴訟之裁
      判時本不受其拘束，上訴人所提之附帶民訴，既因裁定移送而為獨立之民事訴
      訟，則原審依自由心證為與刑事判決相異之認定，即無違法之可言。〕（最高
      法院五十年台上字第八七二號判例意旨參照）。足見【刑事訴訟法】第五百條
      前段之規定，係指刑事庭就附帶民事訴訟與刑事訴訟同為判決時始有適用，如
      附帶民事訴訟已經刑事庭裁定移送民事庭，則該附帶民事訴訟經移送民事庭後
      ，已為獨立之民事訴訟，民事庭就移送後之該訴訟為判決時，即無【刑事訴訟
      法】第五百條前段規定之適用。查：本院八十四年度重訴字第二四號侵權行為
      損害賠償事件，固係本院刑事庭將所受理之八十四年度重附民字第二六三號附
      帶民事訴訟移送而來，有本院八十四年度重訴字第二四號民事全卷可稽，惟該
      附帶民事訴訟既經本院刑事庭裁定移送本院民事庭，則本院民事庭就該移送後
      之訴訟所為判決，即無【刑事訴訟法】第五百條前段規定之適用。因之，再審
      原告主張本院〈原確定判決〉事件係刑事附帶民事事件，依【刑事訴訟法】第
      五百條之規定，應以刑事訴訟判決所認定之事實為基礎云云，已非可取。何況
      ，本院〈原確定判決〉係以「原告（即再審被告）之主張，業據其提出原告（
      即再審被告）法人登記證影本一份、嘉義市調查站訊問筆錄（含證人乙○○、
      李海青、李登山筆錄（、）被告田素秋筆錄及自白書），嘉義地方法院檢察署
      偵查筆錄（含田素秋初次訊問筆錄、八十三年九月二十六日田素秋悔過書及侵
      占額明細表）（、）刑事第一審訊問筆錄一份、（含證人王秋蘭訊問筆錄（、
      ）證人李水金、乙○○等訊問筆錄）等為證，『依上開筆錄可知被告（即再審
      原告）甲○○如何教唆田素秋而共同侵占神明會款，並將侵占之會款轉投資於
      如刑事判決附表所示之房地產及股票等情，迭據被告田素秋分別於嘉義市調查
      站訊問及檢察官初訊時坦承不諱，並與證人即原告（即再審被告）之董事乙○
      ○、常務董事李水金、常務監事李廣二等之指述相符，又證人即受原告（即再
      審被告）委託與田素秋核算之王秋蘭於刑事第一審審理中供稱，伊與田素秋依
      帳冊會算後，田素秋尚未歸還之會款為一千二百六十五萬七千四百元，且八十
      三年九月二十六日田素秋所寫侵占額明細表確實正確等語』‧‧‧」｛參見本
      院〈原確定判決〉〔理由〕第二項｝，為其認定再審原告應與該案共同被告【
      田素秋】負共同侵權行為連帶負損害賠償責任之基礎，足見本院〈原確定判決
      〉係調查審酌再審被告提出之前開證據資料內容，本諸職權自行認定事實而為
      論斷，因而認定再審原告應與該案共同被告【田素秋】負共同侵權行為連帶損
      害賠償責任，因此，本院〈原確定判決〉雖又載「‧‧‧『參以』被告二人（
      即再審原告及田素秋）刑事部分業據法院依共同侵占罪判處有期徒刑二年四月
      在案，有上開二份刑事判決在卷可稽‧‧‧，」等語｛參見本院〈原確定判決
      〉〔理由〕第二項｝，既曰「參以」，則再審原告及訴外人【田素秋】被判處
      侵占罪刑之刑事判決，僅係本院〈原確定判決〉用以認定再審原告應與該案共
      同被告【田素秋】負共同侵權行為連帶損害賠償責任之「佐參資料」，即非以
      該刑事有罪判決為「判決基礎」，則捨該項「佐參資料」，尚不足發生為判決
      之基礎動搖問題，自與【民事訴訟法】第四百九十六條第一項第十一款規定之
      要件不合。再審原告徒以本院〈原確定判決〉對於再審原告何以需負賠償責任
      ，未就細節及雙方攻防方法逐一詳加論述，竟僅以不足判決書一頁之一段理由
      即加以認定，與刑案判決兩相對照，可證本院〈原確定判決〉完全以刑事判決
      認定結果為據云云，即無可採；則再審原告援引學者姚瑞光、曹偉修學理上之
      見解，主張本院〈原確定判決〉有【民事訴訟法】第四百九十六條第一項第十
      一款所定之再審理由，亦不足取。再者，再審被告於前訴訟程序提起附帶民事
      訴訟，既經本院刑事庭裁定移送而為獨立之民事訴訟，依前開最高法院五十年
      台上字第八七二號判例意旨，本院〈原確定判決〉本於自由心證自行調查證據
      認定事實，不受刑事判決之拘束，進而與最高法院九十一年度台上字第六七二
      一號確定刑事判決為相異之認定，亦難認即構成【民事訴訟法】第四百九十六
      條第一項第十一款之再審理由。何況，本院〈原確定判決〉調查證據後依自由
      心證所認定之事實，縱與最終刑事判決所認定之事實不同，亦難單此即認即有
      【民事訴訟法】第四百九十六條第一項第十一款所定之再審事由。因此，再審
      原告舉最高法院九十一年度台上字第六七二一號刑事確定判決內容，主張本院
      〈原確定判決〉據為判決基礎之刑事判決及相關證據，業經刑事確定判決加以
      變更，而有【民事訴訟法】第四百九十六條第一項第十一款所定之再審事由云
      云，自無可採。
（二）又再審原告〔再審起訴狀〕雖另援引【民事訴訟法】第四百九十八條規定：「
      「為判決基礎之裁判，如有前二條所定之情形者，得據以對於該判決提起再審
      之訴。」為主張（參見本院卷第四、六頁），經本院於準備程序中闡明時亦為
      相同之主張｛參見本院卷第四一頁〔準備程序筆錄〕｝，然嗣後提出之〔準備
      書狀〕（參見本院卷第四四－四九頁）及〔辯論意旨狀〕｛參見九十二年三月
      二十五日本院〔言詞辯論筆錄〕後附｝已捨該法條為主張，並明確主張提起本
      件再審之訴之法律依據為【民事訴訟法】第四百九十六條第一項第十一款之規
      定｛參見本院卷第五六頁〔準備程序筆錄〕及九十二年三月二十五日〔言詞辯
      論筆錄〕｝，足見再審原告已不再主張【民事訴訟法】第四百九十八條之規定
      為再審之事由，自無再予論述本院〈原確定判決〉有無【民事訴訟法】第四百
      九十八條規定之再審事由之餘地，附此敘明。
五、綜上所述，本件再審原告主張之再審事由，並不符合【民事訴訟法】第四百九十
    六條第一項第十一款之規定，即難認本院〈原確定判決〉有再審原告主張之再審
    理由；從而，再審原告依上開規定，提起本件再審之訴，求為判決廢棄本院八十
    四年度重訴字第二四號確定判決，並駁回再審被告於前訴訟程序之訴及假執行之
    聲請，洵非正當，要難准許，應予駁回。
六、據上論結，本件再審原告之訴為無理由，依民事訴訟法第七十八條，判決如主文
    。
中      華      民      國    九十二    年      四      月      八      日
                              臺灣高等法院臺南分院民事第一庭
~B1審判長法官  王  惠  一
~B2      法官  吳  上  康
~B3      法官  蘇  清  恭
右為正本係照原本作成。
再審原告如對本判決上訴，須於判決送達後二十日內向本院提出上訴狀（須提出繕本
一份）；未表明上訴理由者，應於上訴後二十日內向本院提出理由書（須提出繕本一
份）。
中      華      民      國    九十二    年      四      月      八      日
~B法院書記官  黃  惠  美
【附記】：
民事訴訟法第四百六十六條之一：
I對於第二審判決上訴，上訴人應委任律師為訴訟代理人。但上訴人或其法定代理人
  具有律師資格者，不在此限。
II上訴人之配偶、三親等內之血親、二親等內之姻親，或上訴人為法人、中央或地方
  機關時，其所屬專任人員具有律師資格並經法院認為適當者，亦得為第三審訴訟代
  理人。


司法院資訊處製作；財團法人民間司法改革基金會備份。
